【裁判字號】    98,訴,578
【裁判日期】    990112
【裁判案由】    違反毒品危害防制條例
【裁判全文】
臺灣花蓮地方法院刑事判決               98年度訴字第578號
公  訴  人  臺灣花蓮地方法院檢察署檢察官
被      告  甲○○
上列被告因違反毒品危害防制條例案件，經檢察官提起公訴（98
年度毒偵字第 613號），被告於準備程序中為有罪之陳述，經本
院合議庭裁定由受命法官獨任進行簡式審判程序，並判決如下：
    主  文
甲○○施用第一級毒品，累犯，處有期徒刑捌月；又施用第二級
毒品，累犯，處有期徒刑陸月。應執行有期徒刑壹年。
    事  實
一、甲○○前有恐嚇、違反麻醉藥品管理條例、恐嚇取財等前案
    紀錄，於民國91年間因施用毒品案件，經本院裁定送勒戒處
    所施以觀察、勒戒後，認無繼續施用毒品之傾向，經檢察官
    為不起訴處分，於92年間再因施用毒品案件，經本院裁定送
    勒戒處所施以觀察、勒戒後，認有繼續施用毒品之傾向，由
    本院裁定送強制戒治1年，嗣於91年1月30日因無繼續強制戒
    治之必要而釋放出所，並經本院判處應執行有期徒刑10月，
    又於95年間分別因施用毒品等案件，經本院判處應行有期徒
    刑1年、9月，嗣減刑為應執行有期徒刑10月15日確定，復於
    96年間因施用毒品等案件，經本院判處有期徒刑 3月，減為
    有期徒刑 1月15日，嗣於96年12月24日因縮短刑期執行完畢
    。詎其仍未戒除毒癮，明知海洛因、甲基安非他命分別係毒
    品危害防制條例所稱之第一、二級毒品，不得非法持有及施
    用，竟基於施用第一級毒品海洛因、第二級毒品甲基安非他
    命之犯意，於98年10月15日某時許，在其位於花蓮縣玉里鎮
    ○○路○段41巷3號之住處內，以將甲基安非他命放進玻璃球
    吸食器燒烤吸食其煙霧之方式，非法施用甲基安非他命 1次
    。又於同日某時許，在上開住處內，以將海洛因放入注射針
    筒注射身體之方式，非法施用海洛因1次。嗣於同年月16日9
    時許，為警在花蓮縣玉里鎮榮民醫院前停車場查獲，並經其
    同意採集其尿液送驗結果，呈安非他命類及鴉片類陽性反應
    ，而查悉上情。
二、案經花蓮縣警察局玉里分局報告臺灣花蓮地方法院檢察署檢
    察官偵查起訴。
    理  由
一、上揭事實，業據被告於檢察官偵訊及本院調查、審理時坦承
    不諱，且被告於上開時、地為警查獲所採尿液送請慈濟大學
    檢驗結果，分別呈甲基安非他命、安非他命及嗎啡（海洛因
    屬嗎啡類毒品）陽性反應，此有勘察採證同意書、慈濟大學
    濫用藥物檢驗中心檢驗總表、偵辦毒品案件涉嫌人尿液檢體
    採集送驗紀錄表（檢體編號：E0000000）等在卷可證，是被
    告前開施用第一、二級毒品之犯行，事證明確，堪以認定。
二、又被告於91年間因施用毒品案件，經本院裁定送勒戒處所施
    以觀察、勒戒後，認無繼續施用毒品之傾向，經檢察官為不
    起訴處分，於92年間再因施用毒品案件，經本院裁定送勒戒
    處所施以觀察、勒戒後，認有繼續施用毒品之傾向，由本院
    裁定送強制戒治1年，嗣於91年1月30日因無繼續強制戒治之
    必要而釋放出所等情，有卷附臺灣高等法院被告前案紀錄表
    可按，被告雖經強制戒治釋放後，5 年後再犯本件施用毒品
    罪，但其於 5年內已有再犯施用毒品案件經依法追訴處罰之
    紀錄，是自無庸再經觀察、勒戒及強制戒治之必要，應由檢
    察官逕行起訴，是被告前開施用第一、二級毒品之罪證明確
    ，均應依法論科。
三、按海洛因、甲基安非他命分別係毒品危害防制條例第2條第2
    項第1款、第2款所稱之第一、二級毒品。核被告所為，分別
    係犯毒品危害防制條例第10條第 1項之施用第一級毒品罪及
    同條例第10條第 2項之施用第二級毒品罪，被告施用前持有
    第一、二級毒品之低度行為，分別為其施用第一、二級毒品
    之高度行為所吸收，均不另論處。又被告所犯上開施用第一
    、二級毒品罪之犯意各別，犯罪構成要件事實互異，應予分
    論併罰。被告有前開所述之科刑及執行紀錄，有臺灣高等法
    院被告前案紀錄表在卷可稽，其受有期徒刑執行完畢後， 5
    年以內故意再犯本件有期徒刑以上之 2罪，均為累犯，各應
    依刑法第47條第 1項之規定加重其刑。爰審酌被告素行不佳
    ，前有多次施用毒品之前科紀錄，並經觀察、勒戒及強制戒
    治之戒毒療程，猶未能戒除毒品之誘惑，同時沾染施用 2種
    毒品之惡習，戕害身心健康，惟其犯後坦承犯行，態度良好
    ，復參諸其生活狀況、施用毒品之手段、動機等一切情狀，
    各量處如主文所示之刑，並定其應執行之刑，以示儆懲。
據上論斷，應依刑事訴訟法第273條之1第1項、第299條第 1項前
段，毒品危害防制條例第10條第1項、第2項，刑法第11條前段、
第47條第1項、第51條第5款，判決如主文。
本案經檢察官吳宇青到庭執行職務。
中    華    民    國    99    年    1     月    12    日
                  刑事第三庭    法  官  許乃文
以上正本證明與原本無異。
如不服本判決應於收受送達後10日內向本院提出上訴書狀，並應
敘述具體理由。其未敘述上訴理由者，應於上訴期間屆滿後20日
內向本院補提理由書(均須按他造當事人之人數附繕本)「切勿逕
送上級法院」。
中    華    民    國    99    年    1     月    12    日
                                書記官
附錄本判決論罪之法律條文：
毒品危害防制條例第10條：
施用第一級毒品者，處 6 月以上 5 年以下有期徒刑。
施用第二級毒品者，處 3 年以下有期徒刑。

司法院資訊處製作；財團法人民間司法改革基金會備份。
